Inventaris van het archief van de familie Radermacher, 1460-1800
Nationaal Archief, Den Haag
- VOC in Nederland, I
  - Algemeen Bestuur VOC, A
    - Schepen van de Compagnie, k
      - Uittreksel uit de notulen van H.H. XVII, betreffende den eis van den heer van Wetskapelle over het wrak van het schip Koning William. Met bijlage., 1697 april 4; 88; 1 omslag
      - Lijst van victualien en order op de rantsoenen voor de Compagniesschepen, opgesteld in 1695 met herzieningen., 1702 - 1731; 89; 1 stuk (gedrukt)
      - Stukken betreffende het convoyeren van de uitvarende en thuis komende Compagniesschepen., 1705 - 1725 (en zonder datum); 90; 1 omslag
        Hierbij brieven van en aan P. Boddaert.
      - Stukken betreffende de zieken op de Compagniesschepen., 1705 - 1771; 91
        Hierbij een copie advies van Professor Boerhave inzake de verandering in de medicamentenlijsten.
      - Uittreksel uit de resoluties van H.H. XVII betreffende het request van schipper P. Doen., 1705, 1715; 92; 1 stuk
      - Stukken betreffende de lading en ontvangst van de retourschepen., 1711 - c. 1762; 93; 1 omslag
      - Lijsten van de scheepsmacht der Compagnie met opgave van de lengte, lastage en het jaar van aanbouw der schepen., 1718 - 1771; 94; 1 omslag
      - Stukken betreffende de bouw en equipage van schepen bij de verschillende Kamers van de Compagnie., 1720 - 1788 (en zonder datum); 95
      - Lijsten van retourschepen voor de verschillende Kamers van de Compagnie. Met bijlage., 1735, 1760, 1763; 96; 4 stukken
      - Stukken betreffende de reparatie te Batavia van retourschepen., zonder datum; 97; 2 stukken
      - Gedrukte en geschreven ladinglijsten van de retourschepen van de Nederlandse, Franse, Deense en Zweedse Compagnieën., 1737 - 1796; 98; 1 omslag
      - Stukken betreffende de wimpels van Compagniesschepen., 1737; 99; 2 stukken
      - Lijsten van door de verschillende Kamers nog te equiperen schepen., 1738 - 1740; 100; 3 stukken
      - Extract uit de notulen van de vergadering van H.H. XVII te Amsterdam betreffende het niet meer retourzenden naar Nederland van de schepen Oostrust en Gaasperdam van de Kamer Amsterdam., 1739; 101; 1 stuk
      - Waarschuwing van de stad Amsterdam tegen opstootjes van oproerige matrozen bij het Oost Indisch Huis., 1743; 102; 1 stuk (gedr.)
      - Aantekening betreffende het afgeven der resoluties van den scheeps- en breden raad door de scheepsofficieren aan de bewindhebbers. Zonder datum., (1745); 103; 1 stuk
      - Aantekeningen over schippers der Compagnie., 1748 (en zonder datum); 104; 2 stukken
      - Stukken betreffende de assurantie op de schepen der Compagnie., 1751 - 1786 (en zonder datum); 105; 1 omslag
      - Extract-resolutie van Heren XVII betreffende de vermindering van de hoeveelheid brood aan de uitvarende schepen medegegeven., 1752; 106; 1 stuk
      - Extract-resolutie van Heren XVII betreffende een voorstel tot centralisering van den inkoop van masthouten., 1754; 107; 1 stuk
      - Notities betreffende een verzoek der examinators der stuurlieden van Kamer Zeeland aan H.H. XVII om een zelfde tractement als de examinators van Kamer Amsterdam te mogen genieten., (1753); 108; 1 stuk
      - Stukken betreffende de bewapening van Compagniesschepen., 1755; 109; 2 stukken
      - Request van P. de Wind, medisch doctor, aan H.H. XVII, verzoekende toestemming om het door hem uit het Engels vertaalde en bewerkte boek over de gezondheid van het scheepsvolk aan de Compagnie op te dragen., 1760; 110; 1 stuk
      - Rapport van de Commissarissen tot de besognes, aanradende voortaan alleen nog maar driedekschepen te bouwen., 1793; 111; 3 stukken
      - Memories betreffende de veel geringere kosten, die de Compagnie behoefde te maken voor haar scheepvaart., zonder datum; 112; 2 stukken
    - Koopmanschappen etc., l
      - Stukken betreffende herraffineren van salpeter., 1626 - 1725; 113; 1 omslag
      - Stukken betreffende liquidatie en opbrengst van de retouren., 1670 - 1688; 114; 1 omslag
      - Stukken betreffende de verkopingen der Indische producten bij de verschillende Kamers., 1678 - 1799; 115; 1 omslag
        Hierbij gedrukte verkopingslijsten van de Kamers 1720 - 1799.
      - Berekeningen van de mogelijke opbrengst der goederen uit Indië., 1700 - 1734; 116; 2 stukken
      - Lijst van uitslagen aan de schaal? van bepaalde goederen volgens resolutie van H.H. XVII., 1724; 117; 1 stuk
      - Ladinglijsten ( 1720 - 1734) van retourschepen van de Kamers Zeeland en Amsterdam uit China, betreffende aangevoerde thee, met aantekeningen hierover., 1730 - 1799; 118; 1 omslag
        Bij de ladinglijsten een lijst van een Engels schip.
      - Stukken betreffende de uitdeling der specerijen aan de bewindhebbers en Compagniesbedienden., 1732 - 1791; 119; 1 omslag
      - Aantekeningen betreffende verschillende in Nederland aangevoerde producten., 1733 - 1762; 120
      - Lijsten van de prijzen der koopwaren der verschillende Kamers 1737 - 1797, met niet ingevuld rooster van de prijzen der goederen ingekocht voor de Compagnie., 1734; 121; 1 omslag
      - Stukken betreffende de eis van behoeften uit Indië., (1737) - 1759; 122; 1 omslag
      - Extract-resolutien van de vergadering van Heren XVII betreffende het inleveren van hun declaraties door de leveranciers van de Compagnie., 1739; 123; 2 stukken
      - Request van zijde-reeders en zijde-fabrikanten in Nederland aan de Staten-Generaal verzoekende dat het de Compagnie in het nieuwe octrooi verboden zal worden, Oost-Indische zijde en stoffen in te voeren en zijde fabrieken in Indië op te richten. Met bedenkingen hierop van de VOC., 1740; 124; 2 stukken (gedrukt)
      - Request van A. van Dijk en A. de Schoesetter, uit naam van de makelaars in droge waren, aan H.H. XVII, verzoekende de goederen aan particulieren toebehorende, niet meer publiek te verkopen, maar er de makelaars courtage van te gunnen., 1760; 125; 1 stuk
      - Stukken betreffende de inkoop der ladingen van retourschepen., 1761, 1764; 126; 4 stukken
      - Advies op een voorstel van de stad Leiden om de verlenging van het octrooi der VOC te verbinden aan de eis tot afname door de Compagnie van de producten der Leidse textielindustrie tot verkoop in Indië., zonder datum (1777?); 126A; 1 stuk
      - Aanmerkingen over den theehandel door J.J. Voute en zonen. Gedrukt., 1787; 127; 1 deel
      - Aantekening betreffende de door de verschillende landen in Europa ingevoerde thee., 1789; 128; 1 stuk
      - Memorie van de gecommitteeren van de Groenlandse visserij tegen het invoeren van walvisbaarden door de O.I.C. Gedrukt., zonder datum; 129; 1 stuk
      - Advies van de hand van S. Radermacher betreffende de kaneelhandel en de zilveraanvoer uit Zuid Amerika., zonder datum; 130; 1 stuk
      - Aantekening over maten enz. voor wijn gedeeltelijk van de hand van R. Radermacher., zonder datum; 131; 1 omslag
    - Particuliere handel, m
      - Stukken betreffende het meenemen van particuliere goederen op de schepen., 1670, 1717 - c. 1780 (en zonder datum); 132; 1 omslag
      - Extract resolutie van Heren XVII betreffende de goederen van aan boord overledenen., 1737; 133; 1 stuk (gedrukt)
    - Finantien, n
      - Generale staten van de Kamers van de VOC. Met bijlagen., 1649 - 1793; 134; 1 omslag
      - Stukken betreffende de schuld van B. Raule aan de Compagnie., c. 1680; 135; 1 omslag
      - Balans op de generale negotieboeken van Indië., 1682; 136; 1 stuk
      - Extracten uit de notulen van Heren XVII en van de Kamer Zeeland over geldzendingen naar Indië en door de Kamers onderling., 1684 - 1753; 137; 1 omslag
      - Specificatie van de geldsommen, effecten enz. aanwezig in de verschillende comptoiren in Indië., 1684 - 1753; 138; 1 omslag
      - Beschouwing betreffende de schade door de Compagnie geleden door het niet behoorlijk uitrekenen van winst en verlies., 1688; 139; 1 stuk
      - Overzichten van de gelden en koopmanschappen van de Compagnie. Met tafels., 1691 - 1746; 140
      - Stukken betreffende het groot aantal wissels dat in Indië op Nederland wordt getrokken en de geldelijke schade, die daaruit voor de Compagnie voortvloeit., 1698 - (1741); 141; 1 omslag
      - Stukken betreffende de berekening der te betalen repartitie aan de participanten., 1710 - 1755; 142; 1 omslag
      - Aantekening over de omzet der respectieve kamers., 1734 - 1759; 143; 1 stuk
      - Lijsten van de stand der finantien van de diverse kamers., 1739 - 1761; 144; 1 omslag
      - Stukken betreffende uit te betalen gelden aan Compagniesdienaren., 1739 - 1780; 145; 1 omslag
      - Stukken betreffende het voordeel voor de Compagnie in het verzenden van voldoende contanten naar Indië., 1751; 146; 2 stukken
      - Aantekenigen betreffende de finantiele toestand en de boekhouding van de Compagnie in de 18e eeuw., 1787 of later; 147; 1 stuk
      - Aantekening over een memorie ter vergadering van Heren XVII behandeld, over de betaling van enige assignaties door de Kamer Zeeland., (1762); 148; 1 stuk
      - Memorie, houdende redenen door de bewindhebbers der O.I.C. opgegeven aan de Heren van de Hollandse Personele Commissie, waarom de jongste subsidie, aan de Compagnie toegestaan, niet voldoende zal zijn. Gedrukt., 1790; 149; 1 omslag
      - Brief van D. Radermacher aan een bewindhebber over de finantiele staat van de Compagnie. Met bijlage., 1795; 150; 2 stukken
      - Aantekeningen betreffende de gages en recognitiepenningen., zonder datum; 151; 2 stukken
    - Kerkelijke zaken, o
      - Enige punten betreffende het zenden van zendelingen naar Indië., 1731; 152; 1 stuk
      - Extract uit de notulen van de vergadering van H.H. XVII van november 1737 betreffende het benoemen van predikanten voor Indië., 153; 1 stuk
      - Stukken betreffende het toestaan van vrije godsdienstoefening aan de Lutherse kerk in Batavia en de Kaap., 1741 - 1747; 154; 1 omslag
      - Extract resolutie van Heren XVII betreffende de aanstelling van Ds. H. Francks van Zierikzee tot Luthers predikant te Batavia., 1752; 155; 1 stuk
      - Brief van het Consistorium van de Lutherse gemeente te Amsterdam aan S. Radermacher betreffende een verzoek aan Heren XVII om vrijheid van openbare godsdienstoefening aan de Kaap., 1753; 156; 1 stuk
    - Verhouding tot buitenlandse mogendheden en handelscompagnieën, p
      - Stukken betreffende een marinetractaat van Nederland met Engeland., 1668 - 1669; 157; 1 omslag
      - Tractaat tussen de Nederlandse en de Engelse Compagnie., 1674; 158; 1 stuk
      - Bericht van de bewindhebbers van de Compagnie aan de Staten-Generaal betreffende de klachten van den buitengewonen Engelsen gezant Skelton., 1686; 159; 1 band (gedrukt)
      - Stukken betreffende de Engelse Oost Indische Compagnie, (ladingen Engelse retourschepen, lijsten van schepen en aandeelhouders, verkopingslijst)., 1733 - 1753; 160; 1 omslag
      - Gedrukte conditien van inschrijving op een boek over de Engelse en Franse zeewetten., 1755; 161; 1 stuk
      - Extract brief betreffende de Engelsen in Bengalen., (1763); 162; 1 omslag
      - Lijst van de lading van een Frans O.I. retourschip de Duc d'Orleans., 1740; 163; 1 stuk
      - Stukken betreffende de Franse O.I. Compagnie met een berekening van de gemiddelde rente op de actien der Nederlandse O.I.C., 1744; 164; 1 omslag
      - Stukken betreffende drie Franse Chinavaarders door de Engelsen genomen en door den Gouverneur-Generaal Van Imhoff van dezen gekocht., 1745 - 1746; 165; 1 omslag
      - Extract uit een Franse memorie betreffende Bengalen., 1768; 166; 1 stuk
      - Instructie van het Franse Comité van gezondheid betreffende de bestrijding der pokken op Mauritius., 1792; 167; 1 stuk
      - Beschouwingen om aan te tonen dat de Republiek evenals Engeland de handel met Frankrijk moet verbieden., zonder datum; 168; 1 stuk
      - Stukken betreffende een Pruisische Handelscompagnie te Emden op China., 1750, 1752; 169; 3 stukken
      - Aantekening betreffende het handelstractaat tussen Zweden en de Republiek gesloten., 1679; 170; 1 stuk
  - Kamer Zeeland, B
    - Algemene Zaken, a
      - Particuliere notulen, voor het grootste gedeelte opgemaakt door S. en D. Radermacher van de vergaderingen van bewindhebbers der Kamer Zeeland. Met bijlagen., 1670, 1730 - 1800; 171A-171G; 9 liassen en 2 omslagen
        - Liasse 1 1670, 1730-1736, 171A
        - Liasse 2 en 3 1737-1743, 1745, 171B
        - Liasse 4 en 5 1746-1750, 1751-1755, 171C
        - Liasse 6 en 7 1756-1758, 1758-1761, 171D
        - "Liasse 8", 1761-1769, 171E
        - "Liasse 9", 1770-1774, 171F
        - 1775-1800, 171G
      - Minuut notulen van de vergaderingen der bewindhebbers van Kamer Zeeland, opgesteld door S. Radermacher. Met bijlagen., 1738 - 1754; 172; 1 omslag
      - Alphabetisch repertorium op zaken betreffende Kamer Zeeland., zonder datum; 173; 1 stuk
      - Extract uit de notulen van Kamer Zeeland, waarbij een afgevaardigde naar het Haags besogne gemachtigd wordt iemand in zijn plaats te stellen., 1692; 174; 1 stuk
      - Brieven van de bewindhebbers van Kamer Zeeland aan hun gecommitteerden ter vergadering van Heren XVII betreffende diverse zaken., 1731 - 1752; 175; 1 omslag
      - Stukken betreffende het bezwaar van Kamer Zeeland tegen den zuiveringseed., 1727; 176; 1 omslag
      - Geleidebrief van David Sandra, boekhouder van Kamer Zeeland, bij de stukken voor de gecommitteerden van Kamer Zeeland ter vergadering van Heren XVII., 1730; 177; 1 stuk
      - Stukken betreffende de reis naar Amsterdam gecommiteerden van Kamer Zeeland ter vergadering van Heren XVII., 1732 en 1743; 178; 4 stukken
      - Stukken betreffende het declareren van reiskosten., 1759; 179; 4 stukken
      - Uittreksel uit de notulen van Kamer Zeeland betreffende betere invulling van de maandroosters voor de vergaderingen., 1739; 180; 1 stuk
      - Aantekeningen en concept-instructies over de punten van beschrijving van de vergadering van H.H. XVII., 1748; 181; 1 omslag
      - Stukken betreffende de representanten van den prins benoemd 16 juli 1749, vooral betreffende den representant der Kamer Zeeland, Leendert Bomme., 1749 - 1752; 182; 1 lias
      - Extract uit de notulen van de vergadering van de Kamer Zeeland betreffende de aanbieding van het erfelijk opperbewind over de Compagnie aan den prins van Oranje., 1752; 183; 1 stuk
      - Stukken betreffende de benoeming van bewindhebbers van Kamer Zeeland., 1614 - 1787; 184; 1 omslag
        Hierbij lijsten van bewindhebbers van Kamer Zeeland 1713 - 1761.
      - Stukken betreffende de tractementen en presentiegelden van de bewindhebbers., 1784, 1795; 185; 1 omslag
      - Stukken betreffende de verdeling van de begeving der ambten onder de bewindhebbers van de Kamer Zeeland en betreffende de benoeming van de Compagniesdienaren in Zeeland., 1689 - 1769; 186; 1 omslag
      - Voorstel van D. Radermacher aan Kamer Zeeland om de boekhouders zitting te geven in vergaderingen van Kamer Zeeland., 1794; 187; 2 stukken
      - Stukken betreffende de hoofdparticipanten van Kamer Zeeland, benevens een memorie tegen het bekend maken van het verhandelde in de vergadering van Heren XVII. Met bijlagen., 1716; 188; 1 omslag
      - Verklaring van D. Radermacher aan Kamer Zeeland zijn mening weergevend over de oprichting van het 5e departement in Amsterdam op voorstel van de Staten van Holland., 1786; 189; 3 stukken
      - Stukken (reglementen, instructies) betreffende de bedienden van Kamer Zeeland (advocaten, klerken, aphothekers, garenspinners, equipagemeesters etc.)., 1682 - 1771; 190; 1 omslag en 2 banden
      - Stukken betreffende de tractementen en emolumenten van de Compagniesdienaren in dienst van Kamer Zeeland., 1731 - 1750; 191; 1 omslag
      - Brieven van verschillende personen aan S. Radermacher, waarin zij verzoeken om een aanstelling tot Indisch ambtenaar (supercargo in China, lid van de Raad van Justitie in Batavia., 1731 - 1760; 192; 1 omslag
      - Brieven van enige personen aan S. Radermacher, waarin zij hem verzoeken om zijn gunst voor hun protégés., 1740, 1748; 193; 2 stukken
      - Brieven van hoge Indische ambtenaren aan S. Radermacher, waarin zij hem verzoeken om zijn gunst., 1745 - 1746; 194; 2 stukken
      - Brieven van hoge Indische ambtenaren (de secunde te Suratten en de 2e secretaris van de Indische regering) aan S. Radermacher om zijn steun bij een bevordering tot raad- extra ordinaris van Indië., 1745, 1752; 195; 2 stukken
      - Brieven van A. Scherenberg en J.C. de Roo aan S. Radermacher om zijn steun te verzoeken bij de benoeming tot Raad-extra ordinaris van Indië voor hun protégé J. Schreuder., 1752 - 1753; 196; 1 omslag
      - Copie-request van kapitein U. Hemmingson aan de Kamer van Zeeland, verzoekende een nieuwe uitzending naar Indië in een militair ambt., 1752 januari; 197; 1 stuk
      - Brief van C. Luymes aan S. Radermacher over zijn verzoek om weer in dienst van de VOC te treden., 1753; 198; 1 stuk
      - Brief van Claude de Chuy aan S. Radermacher betreffende een benoeming tot Raad van Indië van een schoonzoon van den G.G., 1760; 199; 1 stuk
      - Brieven van enige personen aan S. Radermacher om hem te bedanken voor zijn verleende hulp., 1741 en 1753; 200; 2 stukken
      - Duplicaat van G. Fek, gewezen onderkoopman te Makassar, aan S. Radermacher om zich te beklagen over zijn overplaatsing., 1744; 201; 1 stuk
      - Lijst van officieren die hun diensten aangeboden hebben aan de O.I.C. ter Kamer Zeeland., 1763; 202; 1 stuk
      - Acte van capitulatie (in diensttreding) voor een fuselier., zonder datum; 203; 1 stuk (gedrukt)
      - Stukken betreffende processen door de Kamer Zeeland gevoerd voor het Hof van Holland, den Hogen Raad, de Assurantie- en Schepenkamer en de Kamer van de Zeezaken te Middelburg., 1713 - 1779; 204; 1 omslag
        Gerrit Vermaese, (erfenis A. van der Voort), David Kleeman, erfgenamen D'Abendana Osorio, graaf van Salm.
      - Stukken betreffende het proces van den bewindhebber van Kamer Zeeland M.J. Veth, heer van West Capelle voor het Hof van Holland gevoerd over de stranding van het schip Reygersbroek van de kamer Zeeland. Met bijlagen: stukken betreffende het strandrecht 1460 - 1738, 1738 - 1751; 205; 1 pak
      - Stukken betreffende een proces van de erfgenamen van J. de Koning voor het Hof van Holland tegen Kamer Zeeland gevoerd., 1738 - 1747; 206; 1 omslag
      - Brief van den procureur P. van Bodegem aan S. Radermacher betreffende een proces., 1744; 207; 1 stuk
      - Stukken betreffende het proces voor den Hoogen Raad tussen Kamer Zeeland en den bewindhebbers J.W. Parker betreffende de rechtmatigheid van zijn verkiezing tot bewindhebber., 1769 - 1770; 208; 1 omslag
      - Stukken betreffende een proces gevoerd voor den Hoogen Raad door het schippersgilden van Middelburg tegen Kamer Zeeland. Met bijlage., 1776 - 1779; 209; 1 omslag
      - Stukken betreffende den verkoop van het schuttershof de Busse door Kamer Zeeland., 1788; 210; 1 omslag
      - Lijst van etenswaren voor een bewindhebbersdiner (?)., 1795; 211; 1 stuk
      - Enige gedrukte formulieren in gebruik bij Kamer Zeeland., zonder datum; 212; 1 omslag
        Hierbij een formulier betreffende Compagniescorrespondenten in Engeland.
    - Finantien, b
      - Stukken betreffende de convooien en licenten, lastgelden en metaalkanon te betalen door Kamer Zeeland., 1652 - 1741; 213; 1 omslag
      - Stukken betreffende de schuldvorderingen van de Kamer Zeeland op de wisselbank te Middelburg 1676 en op de Muntmeester van Dordrecht, 1706; 214; 1 omslag
      - Stukken betreffende de finantiele toestand van de Kamer Zeeland., 1730 - 1768; 215; 1 omslag
      - Stukken betreffende de specie, die door Kamer Zeeland naar Indië moet worden verzonden., 1730 - 1741; 216; 1 omslag
      - Stukken betreffende het verzoek van de stad Middelburg aan Kamer Zeeland om al de "geproclameerde gelden"op het kantoor van de consignatien te brengen., 1731; 217; 1 omslag
      - Brief van den bewindhebber van Kamer Zeeland H.J. Boudaen aan bewindhebbers te Amsterdam (?) over enkele finantiele kwesties., 1731; 218; 1 stuk
      - Stukken betreffende uitstaande schulden en opbrengsten van de verkopingen van Kamer Zeeland., 1732 - 1789; 219; 1 omslag
      - Notities betreffende een aantal recepissen van de Kamer Zeeland., 1732; 220; 1 omslag
      - Stukken betreffende de winsuitkeringen van Kamer Zeeland., 1739 - 1785; 221; 1 omslag
        Hierbij een lijst van aandeelhouders. 1739
      - Extract-resolutie van de vergadering der Kamer Zeeland betreffende een voorstel aangaande de visitatie der boeken., 1741; 222; 1 stuk
      - Stukken betreffende de menage van de Kamer Zeeland., 1770; 223; 1 omslag
      - Stukken betreffende het voorstel van D. Radermacher aan Kamer Zeeland om wegens de tekorten van die Kamer, hulp te vragen aan de stad Middelburg en de Staten van Zeeland., 1789; 224; 1 omslag
      - Notitie betreffende de winst voor den muntmeester bij het slaven 200 Zeeuwse Rijksdaalders., zonder datum; 225; 1 stuk
      - Aantekeningen betreffende de heffing van één per mille voor de diaconie van Middelburg en Vlissingen., 1769, 1771; 226; 2 stukken
    - Departement van de equipage, c
      - Algemeen., 1
        - Extract uit de notulen van de Heren van de equipage van de Kamer Zeeland. Als bijlage een lijstje van van de arbeiders op de werf bij de blokmaker..., 1698 - 1737; 227; 1 omslag
        - Aantekeningen betreffende de equipage van Kamer Zeeland., 1737; 228; 1 stuk
        - Gedrukte formulieren gebruikt door het equipagecomptoir der Kamer Zeeland, vóór 1762. Met onvolledige tafel., 229; 1 omslag
        - Brieven van den equipagemeester W. Udemans aan de bewindhebbers van Kamer Zeeland betreffende het gebrek aan schepen bij de Kamer., 1772; 230; 2 stukken
        - Concept plan tot verbouwing onder andere van het oude Slachthuis, ten dienste van de departementen van koopmanschappen en equipage van Kamer Zeeland., 1776; 231; 2 stukken
        - Aantekening betreffende ziekenhuiskosten te Middelburg., zonder datum; 232; 1 stuk
      - Personeel aan boord., 2
        - Resolutie van Kamer Zeeland betreffende het tijdig aan boord gaan der scheepsofficieren., 1718; 233; 1 stuk (gedrukt)
        - Reglementen betreffende de opleiding en bevordering der scheepsofficieren (waaronder stuurlieden), van Kamer Zeeland., 1720 (en zonder datum); 234; 2 stukken
        - Ontwerpen voor de begeving van officiersplaatsen op de schepen van Kamer Zeeland., 1730 - 1761; 235; 1 lias
        - Stukken betreffende de "volkhouders" en het werven van volk voor de Kamer Zeeland., 1730 - 1776 en zonder datum; 236; 1 lias
        - Brief van Jacob Doudeyns boekhouder van Kamer Zeeland aan S. Radermacher betreffende een opstootje van 200 à300 matrozen voor het O.I. Huis te Amsterdam., 1738; 237; 1 stuk
        - Aantekening betreffende de officieren van het schip Ouwerkerk van Kamer Zeeland., 1750; 238
        - Stukken betreffende de particuliere handel van zeelieden in dienst van de Kamer Zeeland., 1753, 1755; 239; 2 stukken
        - Lijst van scheepsofficieren die op een vergadering van Kamer Zeeland in 1763 verschenen zijn., 240; 1 stuk
        - Aantekening betreffende de opperstuurman F. van Dam., 1766; 241; 1 stuk
        - Aantekeningen betreffende het scheepsvolk en hun gage., zonder datum; 242; 2 stukken
      - De werf, 3
        - Lijst van afgedankte werklieden op de werf., 1768; 243; 1 stuk
        - Memorie betreffende de verdienste der scheepstimmerlieden van Kamer Zeeland., zonder datum; 244; 1 stuk
      - De vloot: bouw, uitrusting, lading en proviandering der schepen, 4
        - Lijsten van uitgaande en thuiskomende schepen met hun aantal lasten en hun lengte in voeten, met berekening van de verschuldigde lastgelden over de jaren 1682 - 1725, 1668 - 1725; 245; 1 omslag
        - Stukken betreffende uitgevaren schepen van Kamer Zeeland met aantekeningen omtrent de data van vertrek, lengte in voeten enz., 1687 - 1752; 246; 1 omslag